【裁判字號】    98,訴,47
【裁判日期】    980202
【裁判案由】    毒品危害防制條例
【裁判全文】
臺灣臺北地方法院刑事判決                98年度訴字第47號
公  訴  人  臺灣臺北地方法院檢察署檢察官
被      告  甲○○
上列被告因違反毒品危害防制條例案件，經檢察官提起公訴（97
年度毒偵字第3754號），被告就被訴事實為有罪之陳述，本院合
議庭裁定由受命法官以簡式審判程序審理，判決如下：
    主  文
甲○○施用第一級毒品，累犯，處有期徒刑拾月。
    事  實
一、甲○○前因施用毒品案件，經本院以88年度毒聲字第1093號
    裁定送觀察、勒戒後，認無繼續施用毒品之傾向，由臺灣臺
    北地方法院檢察署檢察官以88年度偵字第8832號為不起訴處
    分確定；因施用毒品案件，經本院以88年度毒聲字第3009號
    裁定送觀察、勒戒後，認無繼續施用毒品之傾向，由臺灣臺
    北地方法院檢察署檢察官以88年度毒偵字第1192號為不起訴
    處分確定；因施用毒品案件，經本院以89年度毒聲字第3197
    號裁定送戒治處所施以強制戒治，並經本院以90年度訴字第
    199 號判決判處有期徒刑7 月確定，於91年3 月25日縮刑期
    滿執行完畢。另因施用毒品案件，於95年8 月7 日經本院以
    95年度訴字第645 號判決處有期徒刑1 年確定；因竊盜案件
    ，於95年8 月7 日經本院以95年度易字第1064號判決處有期
    徒刑10月確定；因竊盜案件，於95年12月28日經本院以95年
    度簡字第3442號判決處有期徒刑6 月確定；因施用毒品案件
    ，於96年1 月29日經本院以95年度訴字第1876號判決處有期
    徒刑10月確定，上開4 罪經分別減刑為有期徒刑6 月、5 月
    、3 月及5 月，並定應執行有期徒刑1 年5 月又15日，於97
    年2 月29日縮刑期滿執行完畢。詎甲○○仍不知悔改，復基
    於施用第一級毒品海洛因之犯意，先向不詳人士購得海洛因
    而持有，進而於97年10月27日下午2 時許，在臺北縣深坑鄉
    ○○路○ 段93巷35號住處，以將海洛因摻在香菸內點燃施用
    之方式，施用海洛因1 次，並於施用完畢後將煙蒂丟棄。嗣
    為警於97年10月27日晚上6 時許查獲，始查知上情。
二、案經臺北縣政府警察局新店分局報請臺灣臺北地方法院檢察
    署檢察官偵查起訴。
    理  由
一、按除被告所犯為死刑、無期徒刑、最輕本刑為3 年以上有期
    徒刑之罪或高等法院管轄第一審案件者外，於法院行準備程
    序進行中，被告先就被訴事實為有罪之陳述時，審判長得告
    知被告簡式審判程序之旨，並聽取當事人、代理人、辯護人
    及輔佐人之意見後，裁定進行簡式審判程序；且受命法官行
    準備程序，與法院或審判長有同一之權限；又簡式審判程序
    之證據調查，不受刑事訴訟法第159 條第1 項、第161 條之
    2 、第161 條之3 、第163 條之1 及第164 條至第170 條規
    定之限制，刑事訴訟法第273 條之1 第1 項、第279 條第2
    項前段、第273 條之2 分別定有明文。本件被告所為，係犯
    死刑、無期徒刑、最輕本刑為3 年以上有期徒刑以外之罪，
    其於準備程序中就被訴事實為有罪之陳述，經法官告知簡式
    審判程序之旨，並聽取公訴人、被告之意見後，認為適宜由
    受命法官獨任進行簡式審判程序，依刑事訴訟法第273 條之
    1 第1 項規定，合議庭裁定由受命法官獨任進行審判程序，
    合先敘明。
二、上揭事實業據被告於本院審理中坦承不諱，且經將被告為警
    查獲時採集所得之尿液送請鑑定結果，確有呈現海洛因陽性
    反應，有臺灣檢驗科技股份有限公司出具之濫用藥物檢驗報
    告、新店分局偵辦毒品危害防制條例案件被移送者姓名及代
    碼對照表附卷可稽（偵查卷第11-13 頁），足認被告自白與
    事實相符。又被告前因施用毒品案件，經本院以88年度毒聲
    字第1093號裁定送觀察、勒戒後，認無繼續施用毒品之傾向
    ，由臺灣臺北地方法院檢察署檢察官以88年度偵字第8832號
    為不起訴處分確定；又因施用毒品案件，經本院以88年度毒
    聲字第3009號裁定送觀察、勒戒後，認無繼續施用毒品之傾
    向，由臺灣臺北地方法院檢察署檢察官以88年度毒偵字第11
    92號為不起訴處分確定；因施用毒品案件，經本院以89年度
    毒聲字第3197號裁定送戒治處所施以強制戒治，並經本院以
    90年度訴字第199 號判決判處有期徒刑7 月確定，於91年3
    月25日縮刑期滿執行完畢；因施用毒品案件，於95年8 月7
    日經本院以95年度訴字第645 號判決處有期徒刑1 年確定等
    情，有臺灣高等法院被告前案紀錄表在卷1 份可查，是被告
    於本案施用毒品犯行前五年內曾有施用毒品遭法院判刑確定
    之事實，故被告本案犯行應無再施以觀察、勒戒或強制戒治
    之必要，本案事證已臻明確，被告犯行洵堪認定，應依法論
    科。
三、按海洛因係毒品危害防制條例第2 條第2 項第1 款所定之第
    一級毒品，不得非法持有、施用，被告非法施用，核其所為
    ，係犯毒品危害防制條例第10條第1 項之施用第一級毒品罪
    。被告持有海洛因之低度行為，應為其施用之高度行為所吸
    收，不另論罪。被告有如事實欄所載曾經有期徒刑執行完畢
    之前科，有臺灣高等法院被告全國前案紀錄表及刑案資料查
    註紀錄表各1 份在卷可查，其於有期徒刑執行完畢後，五年
    內故意再犯本件有期徒刑以上之罪，為累犯，應依刑法第47
    條第1 項之規定，加重其刑。爰審酌被告曾有多次施用毒品
    之犯行，雖經觀察、勒戒及刑罰之執行，仍未能斷戒施用毒
    品惡習，顯見其戒治意志不堅，缺乏勒戒動機，本應從重量
    刑。惟念其施用毒品係對己身殘害，未造成他人具體危害，
    且能於本院審理時坦承犯行，態度尚稱良好，復衡其犯罪之
    動機、目的、手段，犯罪時所受之刺激及其品性、生活狀況
    與智識程度等一切情狀，量處如主文之刑，以示儆懲。
據上論斷，應依刑事訴訟法第273 條之1 第1 項、第284 條之1
、第299 條第1 項前段，毒品危害防制條例第10條第1 項，刑法
第11條、第47條第1 項，判決如主文。
本案經檢察官孫沛琦到庭執行職務。
中    華    民    國    98    年    2     月    2     日
                  刑事第七庭  法  官  林勇如
上正本證明與原本無異。
如不服本判決應於收受送達後10日內向本院提出上訴書狀，並應
敘述具體理由；其未敘述上訴理由者，應於上訴期間屆滿後20日
內向本院補提理由書（圴須按他造當事人之人數附繕本）「切勿
逕送上級法院」。
                              書記官  葉潔如
中    華    民    國    98    年    2     月    2     日
附錄：本案論罪科刑法條全文
毒品危害防制條例第10條
施用第一級毒品者，處6 月以上5 年以下有期徒刑。
施用第二級毒品者，處3 年以下有期徒刑。


司法院資訊處製作；財團法人民間司法改革基金會備份。
